【裁判字號】    98,聲,44
【裁判日期】    980309
【裁判案由】    返還擔保金
【裁判全文】
臺灣雲林地方法院民事裁定                98年度聲字第44號
聲  請  人  京城商業銀行股份有限公司
法定代理人  乙○○
代  理  人  甲○○
相  對  人  丁○○
            丙○○
            戊○○
                        31之.
上列當事人間聲請返還擔保金事件，本院裁定如下：
    主  文
本院九十七年度存字第七一二號提存事件聲請人所提存之擔保物
九十二年度甲類第四期中央政府建設公債新臺幣貳拾萬元，准予
返還。
    理  由
一、按訴訟終結後，供擔保人證明已定20日以上之期間，催告受
    擔保利益人行使權利而不行使，或法院依供擔保人之聲請通
    知受擔保利益人於一定期間內行使權利並向法院為行使權利
    之證明而未證明者，法院應依供擔保人之聲請，以裁定命返
    還其提存物，民事訴訟法第104 條第1 項第3 款定有明文。
    前開規定，於其他依法令供訴訟上之擔保者準用之，同法第
    106 條亦有明文規定。所謂「訴訟終結」係指依假扣押所保
    全之請求提起之本案訴訟終結；如供擔保人未提起本案訴訟
    時，則指假扣押裁定及假扣押執行程序均不存在者而言（最
    高法院92年臺抗字第19號裁定意旨參照）。
二、本件聲請意旨略以：聲請人與相對人間假扣押執行事件，聲
    請人前遵本院97年度裁全字第1204號民事裁定，於本院97年
    度存字第712 號提存事件提存92年度甲類第4 期中央政府建
    設公債新臺幣（下同）200,000 元為相對人供擔保後，聲請
    本院以97年度執全字第662 號假扣押執行相對人之財產。茲
    因聲請人已撤銷上開假扣押裁定及撤回假扣押執行，向本院
    聲請通知受擔保權利人即相對人於裁定送達後20日內行使權
    利，並為行使權利之證明，相對人並未行使權利，為此聲請
    裁定返還提存物等語。
三、經核聲請人主張之事實，業據其提出本院97年度裁全字第12
    04號民事裁定、97年度存字第712 號提存書、97年度裁全聲
    字第70號及97年度聲字第441 號民事裁定暨確定證明書、本
    院民事執行處97年9 月18日雲院明97執全庚字第661 號執行
    命令等影本為證，並經本院依職權調取上開假扣押、假扣押
    執行及提存卷宗核閱無訛。聲請人於聲請撤銷假扣押裁定及
    撤回假扣押之執行後，向本院聲請裁定命相對人於20日內，
    就其因假扣押執行所生之損害行使權利，並向本院為行使權
    利之證明，經本院於97年11月28日以97年度聲字第441 號為
    裁定，該裁定於97年12月2 日送達於相對人丁○○、丙○○
    ，於97年12月14日寄存送達於相對人戊○○，而相對人迄今
    仍未向本院為行使權利之證明，亦據本院調閱97年度聲字第
    441 號卷宗審核無誤。從而聲請人依首開規定聲請返還提存
    物，自無不合，應予准許。
四、依民事訴訟法第106 條前段、第104 條第1 項第3 款、第77
    條之19第1 項前段，裁定如主文。
中    華    民    國    98    年    3     月    9     日
                  民事第二庭    法  官  楊欣怡
如對本裁定抗告須於裁定送達後10日內向本院提出抗告狀，並應
繳納抗告費新臺幣1,000 元。
中    華    民    國    98    年    3     月    9     日
                                書記官  林美鳳


司法院資訊處製作；財團法人民間司法改革基金會備份。
